臺灣高雄地方法院刑事判決　　　　　　　96年度易字第2748號
公　訴　人　臺灣高雄地方法院檢察署檢察官
被　　　告　甲○○
上列被告因竊盜案件，經檢察官提起公訴（96年度偵字第17748
號），嗣因被告就被訴事實為有罪之陳述，本院經聽取當事人之
意見後，改依簡式審判程序進行，判決如下：
    主  文
甲○○犯攜帶兇器竊盜罪，累犯，處有期徒刑捌月，扣案之剪刀
及鑰匙各壹把均沒收之；又犯踰越牆垣竊盜罪，累犯，處有期徒
刑捌月；又犯踰越牆垣竊盜罪，累犯，處有期徒刑捌月。應執行
有期徒刑壹年捌月，扣案之剪刀及鑰匙各壹把均沒收之。
    事  實
一、甲○○曾因違反肅清煙毒條例案件，經本院以85年度訴字第
    772 號判決判處有期徒刑3 年4 月確定；又因恐嚇案件，經
    本院以85年度訴字第1598號判處有期徒刑1 年，並定應執行
    有期徒刑4 年2 月確定，接續執行，於87年12月7 日縮短刑
    期假釋並付保護管束，復撤銷假釋，執行殘執刑2 年1 月5
    日，於92年4 月25日縮刑期滿執行完畢。詎甲○○猶不知悔
    改，竟意圖為自己不法所有，分別於：
(一)、96年6 月3 日21時13分許前某時，在高雄市○○區○○街24
    號前，以其所有客觀上可供兇器使用，足以對人之生命、身
    體構成威脅之剪刀1 把，先破壞戊○○所有車牌號碼為6213
    -JM 號自用小客車之車門鎖，再進入該自用小客車後，以其
    所有之自備鑰匙插入該自小客車電源鎖，啟動後駕車離去，
    據為己有供己代步之用。
(二)、96年6 月8 日凌晨1 時30分許，駕駛前開竊得之自小客車，
    至高雄縣鳥松鄉夢祥巷1 之16號「大眾廟」夜間無人看守或
    居住之建築物，利用爬樹方式，逾越牆桓進入「大眾廟」3
    樓，徒手竊取該廟所有價值新台幣（下同）25,000元，紅檜
    木神明桌1 組，得手後以前開車輛載至高雄市鼓山區○○○
    路21 33 巷8 號旁藏匿，預備至高雄市○○○路之跳蚤市場
    販售。
(三)、96年6 月18日凌晨1 時許，又駕駛上開自小客車至前開「大
    眾廟」，以相同方式竊得該廟所有雕刻龍柱檜木6 大塊（價
    值16 0, 000 元）。嗣於同日16時許，在高雄市○○區○○
    街19號前停放前開載有龍柱檜木之上開車輛時，不慎撞及鄭
    玉玲所有由丙○○駕駛之車牌號碼6R-0378 號自用小客車（
    毀損部分業經檢察官另為不起訴處分），經丙○○報警處理
    ，始查獲上情，並扣得所竊得之供桌1 組、木質龍柱6 塊、
    車牌號碼6213-JM 號自用小客車1 部及其所有之剪刀及鑰匙
    各1 把。
二、案經高雄市政府警察局鹽埕分局報請臺灣高雄地方法院檢察
    署檢察官偵查起訴。
    理  由
一、本件被告甲○○所犯之罪，係死刑、無期徒刑、最輕本刑為
    3 年以上有期徒刑以外之罪，被告於本院審理程序中就被訴
    事實為有罪之陳述，經告知被告簡式審判程序之旨，並聽取
    檢察官及被告之意見後，本院裁定進行簡式審判程序審理，
二、被告於上開時、地竊盜之事實，業經被告於警詢、偵查及本
    院審理時坦承不諱，核與證人即被害人戊○○、大眾廟主任
    委員乙○○及發現車牌號碼6213─JM號自用小客車上載有檜
    木之丙○○於警詢、偵查中證述情節相符，復有贓物認領保
    管單2 紙、高雄市政府警察局車輛協尋電腦輸入單1 紙、高
    雄縣政府警察局仁武分局鳥松分駐所受理各類案件紀錄表1
    紙、高雄市政府警察局鹽埕分局扣押筆錄暨扣押物品目錄表
    1 份及照片15幀在卷可參，及扣案之剪刀及鑰匙各1 把可憑
    ，是被告自白核與事實相符，應堪採信。綜上，本件事證明
    確，被告犯行堪以認定。
三、按刑法第321 條第1 項第3 款之攜帶兇器竊盜罪，係以行為
    人攜帶兇器竊盜為其加重條件，此所謂兇器，其種類並無限
    制，凡客觀上足對人之生命、身體、安全構成威脅，具有危
    險性之兇器均屬之，且祇須行竊時攜帶此種具有危險性之兇
    器為已足，並不以攜帶之初有行兇之意圖為必要。查本件被
    告為上開犯行所攜帶之剪刀經本院當庭勘驗：長約17公分，
    前端呈金屬狀且尖銳，長約11.3公分，底端部分以塑膠包裹
    ，長約5.7 公分（見本院96年9 月10日準備程序筆錄暨照片
    2 幀），觀諸上開工具，係屬外觀質地硬、型式銳利之金屬
    製品，是該等物品，足認客觀上足對人之生命、身體、安全
    構成威脅，具有危險性，可供兇器使用，屬刑法第321 條第
    1 項第3 款所稱之兇器無誤。核被告持剪刀1 把竊取被害人
    戊○○之自用小客車，所為係犯刑法第321 條第1 項第3 款
    之攜帶兇器加重竊盜罪。公訴人就此部分事實，疏未論及被
    告攜帶可供為兇器使用之剪刀1 把行竊，已有未洽，而公訴
    人認被告係犯同法第320 條第1 項之竊盜罪嫌，尚有未洽，
    惟其基本犯罪事實尚屬同一，本院自應依法變更起訴法條。
    又被告分別於96年6 月8 日凌晨1 時30分許及同年6 月18日
    凌晨1 時許於踰越牆垣進入「大眾廟」內竊取物品，依證人
    即大眾廟主任委員乙○○於本院證述：該地晚上並無人居住
    等語（見本院卷第24頁），可知該「大眾廟」於晚上實際上
    並未有人居住，與刑法第321 條第1 項第1 款侵入住宅或有
    人居住之建築物之要件不符，併此敘明。被告所犯上開3 罪
    ，犯意各別，行為互殊，應予分論併罰。又被告有如前開事
    實欄所載之犯罪科刑及執行紀錄，有臺灣高等法院被告前案
    紀錄表1 份在卷可參，其於有期徒刑執行完畢後5 年內，故
    意再犯本件有期徒刑以上之罪，為累犯，均依刑法第47條第
    1 項規定加重其刑。爰審酌被告不思循正途徑賺取財物，竟
    任意竊取他人財物，對於他人財產安全危害非輕，嚴重危害
    社會治安，所為自應受相當之刑事非難，惟念及被告犯後坦
    認犯行，態度尚佳及其犯罪手段、所竊得財物之價值等一切
    情狀。量處如主文所示之刑。扣案之剪刀及鑰匙各1 把係被
    告所有，供其本件犯罪所用之物，業經被告自承無訛，爰依
    刑法第38條第1 項第2 款之規定，均併予宣告沒收之。
據上論斷，應依刑事訴訟法第273 之1 第1 項、第299 條第1 項
前段，刑法第321 條第1 項第2 款、第3 款、第47條第1 項、第
51條第5款、第38條第1 項第2 款，判決如主文。
本案經檢察官丁○○到庭執行職務。
中　　華　　民　　國　　96　　年　　9　　月　  19　　日
                  刑事第十六庭   法　官  文昌
以上正本證明與原本無異。
如不服本判決應於收受本判決後10日內向本院提出上訴書狀，並
應敘述具體理由，如未敘述上訴理由者，應於上訴期間屆滿後20
日內補提理由書狀於本院（均須按他造當事人之人數附繕本）「
切勿逕送上級法院」。
中　　華　　民　　國　　96　　年　　9　　月　  19　　日
 　　　　　　　　　　　　　　　  書記官  吳良美
附錄本判決論罪之法條
中華民國刑法第321條
犯竊盜罪而有左列情形之一者，處6 月以上、5 年以下有期徒刑
：
一  於夜間侵入住宅或有人居住之建築物、船艦或隱匿其內而犯
    之者。
二  毀越門扇、牆垣或其他安全設備而犯之者。
三  攜帶兇器而犯之者。
四  結夥三人以上而犯之者。
五  乘火災、水災或其他災害之際而犯之者。
六  在車站或埠頭而犯之者。
前項之未遂犯罰之。
